臺灣板橋地方法院交通事件裁定　　　　96年度交聲更字第10號
原處分機關　交通部公路總局臺北區監理所蘆洲監理站
異　議　人
即受處分人　甲○○
上列異議人即受處分人因違反道路交通管理處罰條例案件，對於
交通部公路總局臺北區監理所蘆洲監理站民國九十五年十一月六
日以北監蘆字第裁四六－ＡＥＶ一八一八八一號所為之裁決處分
（原舉發案號：北市警交字第ＡＥＶ一八一八八一號），聲明異
議，本院於九十六年一月十五日以九十五年度交聲字第一七七二
號裁定後，異議人不服而提起抗告，經臺灣高等法院於九十六年
三月三日以九十六年度交抗字第一一九號裁定發回更審，本院裁
定如下：
    主  文
異議駁回。
    理  由
一、本件原處分意旨略以：異議人即受處分人甲○○於民國九十
    五年十月十三日下午三時六分許，騎乘車牌號碼ＱＵ八－三
    三０號輕型機車，行駛臺北巿襄陽路與館前路口附近之人行
    道，為警當場掣單舉發，乃依道路交通管理處罰條例第四十
    五條第六款、第六十三條第一項規定裁處罰鍰新臺幣（下同
    ）六百元，並記違規點數一點等語。
二、本件聲明異議意旨略以：(一)襄陽路與館前路車多人多，執法
    難免有誤。(二)本人所有之車牌號碼ＱＵ八－三三０號輕型機
    車，於九十五年十月十三日停於襄陽路南側人行道，因襄陽
    路人多、停放機車多，本人取車時將未發動之機車牽下人行
    道，當時博物館門口前之館前路是紅燈，襄陽路是綠燈，通
    行車輛很多，待館前路變換成綠燈，人車開始過馬路，本人
    才發動引擎，因手把鎖未開，重新開鎖才起動引擎，本人是
    最後通過馬路。(三)約在館前路（合作金庫）被警攔下告以違
    規，惟本人並未違法，據理陳述，然執法員警不與陳述，並
    態度惡劣、言語暴力，本人倍感委屈不服，爰請求撤銷原處
    分云云。
三、按汽（機）車駕駛人，駕車行駛人行道，爭道行駛者，處六
    百元以上一千八百元以下罰鍰；又汽（機）車駕駛人，違反
    道路交通管理處罰條例第四十五條規定者，除依原條款處罰
    鍰外，並予記違規點數一點，道路交通管理處罰條例第四十
    五條第六款、第六十三條第一項第一款分別定有明文。
四、經查，本件異議人於九十五年十月十三日下午三時六分許，
    騎乘車牌號碼ＱＵ八－三三０號輕型機車，行駛臺北巿襄陽
    路南側近館前路口之人行道（近臺灣博物館正門口）上，遭
    臺北巿政府警察局中正一分局警備隊警員黃超偉當場攔停並
    掣單舉發等事實，有臺北巿政府警察局九十五年十月十三日
    北市警交字第ＡＥＶ一八一八八一號舉發違反道路交通管理
    事件通知單影本、臺北巿政府警察局中正第一分局九十五年
    十一月一日北巿警中正一分交字第０九五三三０一一０００
    號書函影本、交通部公路總局臺北區監理所蘆洲監理站九十
    五年十一月六日北監蘆字第裁四六－ＡＥＶ一八一八八一號
    違反道路交通管理事件裁決書影本各一件附卷可稽。且經證
    人黃超偉於本院調查時具結證述稱：當時伊穿警員制服在執
    行巡邏勤務及交通維護，伊站在館前路土地銀行前，所以伊
    可以看清楚襄陽路二旁人行道上機車上下之情形，當時伊看
    到館前路底即是博物館正門前，號誌已經是綠燈，原本在待
    轉區之機車都已經走了，伊就看到異議人從人行道上騎機車
    下來，機車引擎有啟動，因為機車牽下來之速度與騎下來之
    速度不同，伊看到異議人是騎機車下來之速度，異議人之機
    車原先是停放在人行道上，伊先走到對面，等異議人騎機車
    經過伊前方時，伊就攔下異議人舉發，伊是以一般情況向異
    議人開單，伊沒態度惡劣，伊是跟異議人說伊是依法舉發，
    如果有異議可以向監理處申訴，且因為異議人拒絕簽名，態
    度也不好，並說伊不簽就是不簽，所以伊才會在舉發單上面
    寫不服取締，態度惡劣等語，所述相當明確，亦與異議人自
    承當時伊將機車停放在前開人行道上一節相符；再據證人黃
    超偉於本件聲明異議狀中所附現場圖上，當庭標示異議人原
    本站立之位置及後來遭舉發時之位置，均與異議人自行標示
    情況一致，況依異議人所繪該圖所示，員警當時所站之位置
    距離被告停放車輛之處約二百公尺，應可清楚看見當時人行
    道上之狀況。另經本院函請原舉發機關臺北巿政府警察局中
    正一分局提供本件違規地點之監視錄影帶，惟因該違規地點
    未架設監視錄影器而無法提供相關之監視錄影帶，有該局九
    十六年四月九日北巿警中正一分交字第０九六三０四三三二
    ００號函一件附卷可參，自無法為有利於異議人之認定。則
    是，本件交通違規舉發過程雖未錄影或以其他科學儀器另為
    佐證，然案發當時之現場值勤警員亦不失為可資證明之證人
    身分，且證人黃超偉與異議人間，不僅未有任何怨隙，亦係
    毫不相識之人，衡情，其應無設詞攀誣或虛構違規事實以陷
    害異議人之理；況警員執行公務時，本身即受有行政懲處責
    任之監督，且其到庭具結作證，更係以刑事責任擔保其證言
    之真實性，故證人黃超偉上揭證述以及其所紀錄舉發之本件
    違規事實，經核尚無不可採信之處。是異議人猶以前詞置辯
    ，自難採信。本件異議人確有前揭違規行為，應堪認定。
五、綜上所述，異議人確有騎乘機車行駛於人行道之違規行為甚
    明。從而，原處分機關以異議人違規事證明確，依道路交通
    管理處罰條例第四十五條第六款、第六十三條第一項第一款
    等規定及違反道路交通管理事件統一裁罰基準表，裁處罰鍰
    六百元，並記違規點數一點，於法並無違誤，所裁罰之金額
    亦無不當之處。是本件異議為無理由，應予駁回。
據上論斷，應依道路交通案件處理辦法第十九條，裁定如主文。
中　　華　　民　　國　　96　　年　　4 　　月　　30　　日
                  交通法庭  法　官  王　瑜　玲
上列正本證明與原本無異。
如不服本裁定，應於裁定送達後5日內向本院提出抗告狀。
中　　華　　民　　國　　96　　年　　4 　　月　　30　　日
                            書記官  陳  香  君
